【裁判字號】    89,易,4521
【裁判日期】    900514
【裁判案由】    竊盜
【裁判全文】
臺灣高雄地方法院刑事判決                        八十九年度易字第四五二一號
    公  訴  人  臺灣高雄地方法院檢察署檢察官
    被      告  乙○○
右列被告因竊盜案件，經檢察官提起公訴（八十九年度偵字第一五七號），本院
判決如左：
    主  文
乙○○竊盜，未遂，處有期徒刑貳月，如易科罰金以佰元折算壹日。
扣案之複製鑰匙壹支，沒收。
    事  實
一、乙○○與丙○前為男女朋友關係，分手後仍有糾紛，乙○○並因毀損丙○之車輛
    擋風玻璃，為台灣高雄地方法院檢察署提起公訴在案，乙○○竟不知悔改，為取
    得丙○先前所拍攝關於乙○○所犯毀損犯行之相片及所錄製關於乙○○為恐嚇言
    詞之錄音帶，竟意圖為自己不法之所有，於民國八十九年七月三日晚上十一時五
    十許，利用不知情之鎖匠甲○○前往高雄市○鎮區○○街六十巷口前，以開鎖用
    工具打開丙○所有停放該處之車牌號碼ＥＡ─九二九二號自用小客車，並應乙○
    ○之要求，複製該車鑰匙一支，乙○○旋著手搜尋丙○置於車內之前開相片及錄
    音帶，而甲○○因前於打開車門、複製完鑰匙，欲向乙○○核對行車執照時，乙
    ○○無法提出且言詞矛盾，發覺有異遂報警處理，嗣於同年七月四日凌晨一時許
    ，經警以現行犯逮捕戴著手套正在搜尋上開相片及錄音帶之乙○○，並當場扣得
    犯罪所用供行竊之複製鑰匙一支。
二、案經高雄市政府警察局前鎮分局移送台灣高雄地方法院檢察署檢察官偵查起訴。
    理  由
一、訊據被告對於曾於右揭時地，未經車主丙○同意，利用不知情之鎖匠甲○○開啟
    丙○所有之前述自小客車，複製鑰匙一支，並著手搜尋車內物品，欲取走丙○先
    前所拍攝關於其所犯毀損犯行之相片等情坦認無訛，惟矢口否認構成竊盜犯行，
    辯稱：與丙○原係同居之男女朋友關係，事後尚同居三個月等語，然查：上述犯
    罪事實，業據被害人丙○指陳：當時告乙○○毀損，正在訴訟中，不可能有同意
    乙○○打開汽車車門入內拿東西等語綦詳，且經鎖匠甲○○於警訊及本院審理中
    證稱：被告之前到店內請我幫她打鑰匙，說她車子行照、駕照、鑰匙都遺失，並
    在我店內等我打鑰匙，等我打好鑰匙之後，被告又換一套說辭，說車子是她先生
    的，她先生與人同居，因被告說辭矛盾，我覺得可疑，便請附近超商店員幫我報
    警，因被告曾進超商買東西，順便問超商店員被告剛剛買何東西，店員告訴我被
    告有買一付手套，我請店員幫我報警之後，我載回車子那裡，看見被告已戴上手
    套，在搜尋車上的東西，警察到場之後，依現行犯逮捕被告等情屬實，並有當場
    查獲被告所有供行竊之複製鑰匙一支在卷可佐。以當時乙○○與丙○有毀損案件
    在本院高雄簡易庭審理中（八十九年度雄簡字第八九號，乙○○因損壞丙○所
    有汽車擋風玻璃，被判處拘役三十日，如易科罰金以三百元折算一日確定，業經
    本院調閱前開卷宗審閱無誤），可見彼此怨隙已深，丙○諒無同意其複製鑰匙開
    啟車門入內取物之理，而被告坦承不會開車，足認其意在竊取前揭毀損訴訟用之
    照片及錄音帶，又被告經警查獲時，未隨身攜帶皮包，且身上查無丙○所稱遺失
    之照片，綜上衡情，復查無其他證據足認被告竊得前揭照片，實無從認定被告竊
    盜犯行業已得手，應認仍屬未遂。本件事證明確，被告犯行洵堪認定。
二、被告至車內搜尋照片、錄音帶等物品，顯已著手其竊盜行為，然其未取得任何財
    物即為發覺，係犯刑法第三百二十條第三項、第一項之竊盜未遂罪。被告利用不
    知情之鎖匠甲○○複製鑰匙開啟車門之行為，係間接正犯。其著手竊取財物之實
    行，而未能得逞，為未遂犯，爰依刑法第二十六條前段規定，減輕其刑。茲審酌
    被告為取得被害人丙○告訴其毀損之相片、錄音帶等證據而犯之動機、目的，利
    用不知情之鎖匠甲○○複製鑰匙開啟車門之手段，犯後坦承大部分犯行，以及其
    竊盜行為尚屬未遂，犯罪所生損害降低等一切情狀，爰諭知如主文所示之刑，以
    資儆懲。又刑法第四十一條業已於九十年一月十日修正公布，並於九十年一月十
    二日生效，依其修正內容為犯最重本刑為五年以下有期徒刑以下之刑之罪，而受
    六個月以下有期徒刑或拘役之宣告，因身體、教育、職業、家庭之關係或其他正
    當事由，執行顯有困難者，得以一元以上三元以下折算一日，得易科罰金；另易
    科罰金之事項應依新法即裁判時之法律而無刑法第二條第一項但書之適用，亦經
    最高法院二十四年七月總會決議在案，是就被告宣告之刑乃依新法併以諭知易科
    罰金之折算標準，併此敘明。
三、至扣案之複製鑰匙一支，係被告所有，並供犯本罪所用，此據被告、證人甲○○
    陳明在卷，爰依刑法第三十八條第一項第二款規定宣告沒收。
據上論斷，應依刑事訴訟法第二百九十九條第一項前段、刑法第二條第一項前段、第
三百二十條第三項、第一項、第二十六條前段、第四十一條第一項、第三十八條第一
項第二款、罰金罰鍰提高標準條例第二條，判決如主文。
中      華      民      國     九十    年      五      月     十四      日
                                  臺灣高雄地方法院刑事第一庭
                                      法  官    郭貞秀
右正本證明與原本無異。
如不服本判決，應於判決送達後十日內，向本院提出上訴狀。
                                  書  記  官    黃國忠
中    華    民    國      九十      年       五      月      十四      日


司法院資訊處製作；財團法人民間司法改革基金會備份。
